臺灣宜蘭地方法院刑事判決　　　　　　　 94年度訴字第160號
公　訴　人　臺灣宜蘭地方法院檢察署檢察官
被　　　告　丙○○　男　30歲.
上列被告因竊盜等案件，經檢察官提起公訴（94年度偵字第404
號），嗣於本院準備程序進行中，被告先就被訴事實為有罪之陳
述，經裁定進行簡式審判程序，本院判決如下：
    主  文
丙○○共同連續攜帶兇器毀越安全設備於夜間侵入住宅竊盜，處
有期徒刑拾月，扣案之手電筒參把、星形乙炔切割器壹只、裝有
燃料之鋼瓶壹組、黑色鑿子壹把均沒收；又共同損壞他人檳榔攤
鐵皮屋之鐵皮結構，足以生損害於他人，處有期徒刑貳月，扣案
之星形乙炔切割器壹只、裝有燃料之鋼瓶壹組均沒收。應執行有
期徒刑拾壹月，扣案之手電筒參把、星形乙炔切割器壹只、裝有
燃料之鋼瓶壹組、黑色鑿子壹把均沒收。
    事  實
一、丙○○與庚○○（另行審結）共同基於意圖為自己不法所有
    之犯意聯絡，連續為下列竊盜犯行：
（一）於93年12月初某日夜間零時許，丙○○與庚○○一同至宜
      蘭縣員山鄉○○路○段103 號甲○○之住宅，先利用原放
      置於該住宅旁之梯子攀爬至2 樓，再持客觀上具有危險性
      足供作為傷害人身體、生命兇器使用之鐵製黑色鑿子1 把
      ，敲破該住宅窗戶玻璃之安全設備而進入該住宅內，並以
      手電筒照明搜尋該住宅內之財物，而竊取甲○○所有內含
      現金新臺幣（下同）1萬多元之存錢筒1只及其餘現金幾百
      元得逞。
（二）於94 年1月3日1時許，丙○○與庚○○一同至宜蘭縣頭城
      鎮○○路○段9 號乙○○所經營之「不知道檳榔攤」，持
      客觀上具有危險性足供作為傷害人身體、生命兇器使用之
      鐵製黑色鑿子1 把，敲破該檳榔攤玻璃之安全設備而進入
      該檳榔攤內，並以手電筒照明搜尋該檳榔攤內之財物，而
      竊取乙○○所有之伯朗咖啡、黑松汽水、易開罐啤酒、維
      大力汽水、蠻牛等飲料共計7 箱（註：被告、被害人所言
      數目不一致，且無證據證明何者所言為真，故以對於被告
      最有利之數目認定。）得逞。
（三）於94年1月3日23時許，丙○○與庚○○一同至宜蘭縣礁溪
      鄉○○路○段113 號旁丁○○所經營之「福陽檳榔攤」，
      持客觀上具有危險性，足供作為傷害人身體、生命兇器使
      用之鐵製黑色鑿子1 把，先卸下該檳榔攤之冷氣機，再由
      冷氣孔爬入該檳榔攤內，並以手電筒照明搜尋該檳榔攤內
      之財物，而竊取丁○○所有之各廠牌香菸共約20條；國際
      牌行動電話手機1具（含門號0000000000 號SIM卡1張）；
      國泰世華銀行信用卡（卡號0000000000000000號）、郵局
      晶片卡、
      ；手套1 盒等物得逞。丙○○於竊得上開門號0000000000
      號行動電話手機1 具後，復單獨基於意圖為自己不法利益
      之概括犯意，自94年1月4日4時28分24秒起至同日4時32分
      30秒止，在宜蘭縣宜蘭市○○路段，連續以上開行動電話
      撥打0204 之色情電話8通，欲以此無線方式盜用他人電信
      31分45秒在宜蘭縣宜蘭市○○路段，以上開行動電話撥打
      117 報時台通話18秒，以此無線方式盜用他人電信設備通
      信，使中華電信股份有限公司誤認係合法使用權人撥話通
      信而提供行動電話通信服務，丙○○因而取得使用他人電
      信設備通信18秒而免付費之財產上不法利益得逞。
（四）於94 年1月10日12時許，丙○○與庚○○一同至宜蘭縣員
      山鄉○○○路157 號壬○○之住宅，持客觀上具有危險性
      足供作為傷害人身體、生命兇器使用之鐵製黑色鑿子1 把
      ，卸下該住宅鐵窗之安全設備而進入該住宅內，以此方式
      無故侵入他人之住宅，並竊取壬○○所有之現金15 萬9千
      元及價值約9萬元之黃金得逞。
（五）於94 年2月1日1時許，丙○○與庚○○一同至宜蘭縣礁溪
      鄉○○路89 之1號辛○○所經營之「瘋女人檳榔攤」以星
      形乙炔切割器噴頭及裝有燃料之鋼瓶，將該檳榔攤鐵門之
      安全設備焊燒破壞而進入該檳榔攤內，並以手電筒照明搜
      尋該檳榔攤內之財物，而竊取辛○○所有之檳榔共計64包
      、伯朗咖啡1箱、蠻牛飲料17瓶、各廠牌香菸共計124包、
      黑色電擊棒1支、零錢77元等物得逞。
二、丙○○與庚○○為竊取他人財物，於94 年2月1日3時50分許
    ，一同至宜蘭縣宜蘭市○○路○段547號戊○○所經營之「
    皇爺檳榔攤」鐵皮屋，並共同基於毀損之犯意聯絡，以星形
    乙炔切割器噴頭及裝有燃料之鋼瓶，將該檳榔攤鐵皮屋後方
    之鐵皮結構燒焊出ㄈ字型痕跡，使該鐵皮結構損壞，足生損
    害於戊○○，惟因於焊燒當中遭戊○○發現，而未及著手行
    竊，便逃離現場。
三、嗣於94年2月1日4時許，丙○○與庚○○2人行經宜蘭縣宜蘭
    市○○路○段與大福路口時，為警攔檢查獲，並當場扣得庚○○所有之前述手電筒3把、星形乙炔切割器1只、裝有燃料
    之鋼瓶1組、黑色鑿子1把，始為警循線查悉上情。
四、案經甲○○、乙○○、壬○○、戊○○訴由宜蘭縣警察局宜
　  蘭分局報請臺灣宜蘭地方法院檢察署檢察官偵查起訴，嗣於
    本院準備程序進行中，被告先就被訴事實為有罪之陳述，經
    裁定進行簡式審判程序。
    理  由
一、上揭犯罪事實，迭據被告丙○○於警詢、偵訊及本院審理時
    坦承不諱，核與證人即被害人甲○○、乙○○、丁○○、壬○○、辛○○、戊○○；證人即共犯庚○○等人證述之情節
    大致相符，並有中華電信費率說明資料、中華電信行動電話
    通聯紀錄查詢資料各1件在卷可稽，復有手電筒3把、星形乙
    炔切割器1 只、裝有燃料之鋼瓶1組、黑色鑿子1把扣案可資
    佐證。依此，足徵被告丙○○上開自白確與事實相符，本件
    事證已臻明確，被告丙○○之犯行堪予認定，應依法論科。
二、（一）核被告丙○○犯罪事實一（一）之所為，係犯刑法第
    321 條第1項第1、2、3款之攜帶兇器毀越安全設備於夜間侵
    入住宅竊盜罪，被告丙○○毀損他人住宅窗戶玻璃之所為，
    已結合於所犯加重竊盜之罪責中，不另論以刑法第354 條之
    毀損罪，公訴人認為被告丙○○另犯刑法354 條之罪，尚有
    未洽，應予更正。
（二）核被告丙○○犯罪事實一（二）之所為，係犯刑法第
      321條第1項第2、3款之攜帶兇器毀越安全設備竊盜罪，公
      訴人認為被告丙○○另犯刑法354 條之罪，仍有未洽，應
      予更正。
（三）核被告丙○○犯罪事實一（三）之所為，其中竊取他人財
      物部分，係犯刑法第321 條第1項第3款之攜帶兇器竊盜罪
      ，公訴人雖認為被告丙○○所犯為刑法第321 條第1項第2
      、3款之攜帶兇器毀越安全設備竊盜罪，惟刑法第321條第
      1項第2款所謂安全設備，係指依社會通常觀念足認為防盜
      之設備而言，而於冷氣孔所裝設之冷氣機，依一般常人之
      觀念，並不認為該冷氣機係屬防盜之設備，則被告丙○○
      將冷氣機卸下，自冷氣孔爬入檳榔攤內，自非毀越安全設
      備之行為，故公訴人此部分認定尚有未洽，應予更正；其
      中盜打0204電話部分，係犯電信法第56條第4項、第1項之
      以無線方式盜用他人電信設備通信未遂罪；其中盜打 117
      電話部分，係犯電信法第56 條第1項之以無線方式盜用他
      人電信設備通信既遂罪。
（四）核被告丙○○犯罪事實一（四）之所為，係犯刑法第306
      條第1項之無故侵入他人住宅罪及刑法第321條第1項第2、
      3款之攜帶兇器毀越安全設備竊盜罪。
（五）核被告丙○○犯罪事實一（五）之所為，係犯刑法第321
      條第1項第2款之毀越安全設備竊盜罪。
（六）核被告丙○○犯罪事實二之所為，係犯刑法第354 條之毀
      損罪。
（七）被告丙○○與庚○○間，就犯罪事實一（一）至（五）之
      竊盜犯行、就犯罪事實一（四）之無故侵入他人住宅犯行
      、就犯罪事實二之毀損犯行，均互有犯意聯絡及行為分擔
      ，均應論以共同正犯。另被告丙○○先後多次竊盜、以無
      線方式盜用他人電信設備通信既、未遂之行為，分別均時
      間緊接，方法相同，觸犯基本構成要件相同之罪名，顯均
      係基於概括犯意反覆為之，分別應依連續犯之規定論以一
      攜帶兇器毀越安全設備於夜間侵入住宅竊盜罪、以無線方
      式盜用他人電信設備通信既遂罪，並均依法加重其刑。又
      被告丙○○所犯上開攜帶兇器毀越安全設備於夜間侵入住
      宅竊盜罪與無故侵入他人住宅罪、以無線方式盜用他人電
      信設備通信罪之間，均有方法、目的之牽連關係，應從一
      重之連續攜帶兇器毀越安全設備於夜間侵入住宅竊盜罪處
      斷。又被告丙○○所犯連續攜帶兇器毀越安全設備於夜間
      侵入住宅竊盜、毀損2 罪間，犯意各別，行為互殊，應予
      分論併罰。爰審酌被告丙○○之素行、智識程度；犯罪之
      動機、目的、手段、所得財物價值；犯後已坦承犯行，態
      度尚佳；連續攜帶兇器毀越安全設備於夜間侵入住宅竊盜
      、毀損他人財物，惡性非輕；被害人所受損害等一切情狀
      ，分別量處如主文所示之刑，並定其應執行之刑，以示警
      懲。又扣案之手電筒3把、星形乙炔切割器1只、裝有燃料
      之鋼瓶1組、黑色鑿子1把，為共犯庚○○所有，供被告被
      告丙○○犯竊盜罪所用之物，其中星形乙炔切割器1只、
      裝有燃料之鋼瓶1組亦為被告丙○○犯毀損罪所用之物等
      情，業據及庚○○供明在卷，均應依刑法第38條第1項第2
      款之規定，於被告丙○○所犯各罪下宣告沒收，並併執行
      之。至於起訴書所列之其他扣案物，核與被告丙○○所犯
      本件罪行無關，本院無從併予宣告沒收，附此敘明。
三、公訴意旨另以被告丙○○與庚○○共同基於意圖為自己不法
    所有之犯意聯絡，於（一）93年12月中旬某日，一同至宜蘭
    縣壯圍鄉○○路○段 398 號己○○所經營之「職業檳榔攤」
    ，持客觀上具有危險性足供作為傷害人身體、生命兇器使用
    之黑色鑿子1 把，敲破該檳榔攤玻璃之安全設備（毀損部分
    未據告訴），惟因聲響過大，未及入內行竊，便逃離現場；
    （二）94 年2月1日3時50分許，一同至宜蘭縣宜蘭市○○路
    ○段547 號戊○○所經營之「皇爺檳榔攤」鐵皮屋，以星形
    乙炔切割器噴頭及裝有燃料之鋼瓶，將該檳榔攤鐵皮屋後方
    之鐵皮結構燒焊出ㄈ字型痕跡（所犯毀損罪部分已認定在前
    ），惟因於焊燒當中遭戊○○發現，而未及入內行竊，便逃
    離現場。因認被告丙○○上開所為分別涉犯刑法第321條第2
    項、第1 項第2、3款之攜帶兇器毀越安全設備竊盜未遂罪嫌
    ；刑法第321條第2項、第1項第2款之毀越安全設備竊盜未遂
    罪嫌。惟按刑法上之未遂犯，必須已著手於犯罪行為之實行
    而不遂，始能成立，此在刑法第25 條第1項規定甚明，刑法
    第321條之竊盜罪，為同法第320條之加重條文，自係以竊取
    他人之物為其犯罪行為之實行，至刑法第321條第1項各款所
    列情形，不過為犯竊盜罪之加重條件，如僅著手於該項加重
    之行為而未著手搜尋財物，仍不能以刑法第321 條之竊盜未
    遂論。本件情形，被告丙○○與庚○○既然於破壞前述2 檳
    榔攤之玻璃、鐵皮後，即因聲響過大、遭人發現，而未及入
    內行竊，便逃離現場，顯然被告丙○○與庚○○均尚未著手
    於搜尋檳榔攤內財物之竊盜犯行，自難謂被告丙○○已構成
    刑法第321條第2項、第1項之加重竊盜未遂罪，或刑法第320
    條第3項、第1項之竊盜未遂罪。至於被告丙○○與庚○○破
    壞前述2 檳榔攤之玻璃、鐵皮之行為，僅屬竊盜之預備行為
    ，惟刑法對於預備竊盜並無處罰明文，自難令被告丙○○負
    此罪責。惟因公訴意旨認為此部分若成立犯罪，與前開論罪
    科刑之連續攜帶兇器毀越安全設備於夜間侵入住宅竊盜部分
    ，有連續犯之裁判上一罪關係，爰不另為無罪之諭知，併此
    敘明。
據上論斷，應依刑事訴訟法第273 條之1 第1 項、第299 第1 項
前段，電信法第56 條第1項、刑法第11條前段、第28條、第56條
、第321條第1項第1、2、3款、第306條第1項、第354條、第55條
、第51條第5款、第38條第1項第2款，罰金罰鍰提高標準條例第1
條前段，判決如主文。
本案經檢察官陳嘉瑜到庭執行職務
中　　華　　民　　國　　94　　年　　5　　月　　 11　　日
                  臺灣宜蘭地方法院刑事第四庭
                      法  官  劉 家 祥
以上正本證明與原本無異。
如不服本判決，應於判決送達後10日內，向本院提出上訴狀（應
附繕本）。
                      書記官  邱 淑 秋
中　　華　　民　　國　　94　　年　　5 　　月　　13　　日
附錄案論罪科刑法條全文：
刑法第321條第1項第1、2、3款
犯竊盜罪而有左列情形之一者，處六月以上、五年以下有期徒刑
：
一  於夜間侵入住宅或有人居住之建築物、船艦或隱匿其內而犯
之者。
二  毀越門扇、牆垣或其他安全設備而犯之者。
三  攜帶兇器而犯之者。
刑法第306條第1項
無故侵入他人住宅、建築物或附連圍繞之土地或船艦者，處一年
以下有期徒刑、拘役或三百元以下罰金。
刑法第354條
毀棄、損壞前二條以外之他人之物或致令不堪用，足以生損害於
公眾或他人者，處二年以下有期徒刑、拘役或五百元以下罰金。
電信法第56條第1項
意圖為自己或第三人不法之利益，以有線、無線或其他電磁方式
，盜接或盜用他人電信設備通信者，處5年以下有期徒刑，得併
科新台幣150萬元以下罰金。
